【裁判字號】    99,訴,225
【裁判日期】    990430
【裁判案由】    損害賠償
【裁判全文】
臺灣彰化地方法院民事判決  99年度訴字第225號              
原      告  Ａ女  
法定代理人  甲○○
訴訟代理人  劉瑩玲律師
被      告  乙○○  
訴訟代理人  戊○○  
被      告  丙○○  
訴訟代理人  丁○○  
上列當事人間請求損害賠償事件，本院於民國99年4月22日言詞
辯論終結，判決如下：
    主  文
被告乙○○應給付原告新台幣捌拾萬元、被告丙○○應給付原告
新台幣柒拾萬元，及均自民國九十九年一月二十三日起至清償日
止，按年息百分之五計算之利息。
訴訟費用由被告乙○○負擔百分之40、由被告丙○○負擔百分之
35，其餘由原告負擔。
本判決原告勝訴部份及該部分之訴訟費用以新台幣貳拾柒萬元為
被告乙○○、以新台幣貳拾肆萬元為被告丙○○供擔保後，得假
執行。
    事實及理由
一、本件原告起訴主張：
  (一)按被告乙○○於98年9月9日，在雅虎奇摩網站上瀏覽發現原
    告所刊登之「兼職打工外拍模特兒」之廣告，乃在原告Ａ女
    信箱中留言：「1小時750元」，並留下聯絡電話及即時通帳
    號。雙方以即時通聯繫後，約於同年9月11日晚上6時30分許
    於汽車旅館內拍照（即「旅拍」）。被告乙○○遂偕同另一
    被告丙○○（綽號：多多駕駛車牌號碼UK-4235號自小客車
    ，前往原告位於彰化縣之租屋處搭載原告，原告因發現汽車
    後座有丙○○，而質問乙○○為何有2個男生，乙○○以該
    人為其朋友幫忙拿東西為由取信原告，之後3人即前往彰化
    縣埔心鄉○○路○段「夏綠地汽車旅館」。惟進入301號房後
    ，被告乙○○、丙○○二人竟共同基於妨害性自主之犯意，
    先由被告乙○○自後強行抱住原告，並叫被告丙○○脫掉原
    告之衣褲，惟因原告不斷尖叫掙扎，二人即以摀嘴、按脖方
    式將原告壓制，後被告乙○○並坐在房內廁所台階上，強迫
    原告趴在地上含住其陰莖，為其口交，被告丙○○則在原告
    背後壓制及撫摸原告之胸部、下體，其後被告乙○○、丙○
    ○二人即輪流交換位置，強迫原告輪流含住二人陰莖，為二
    人口交，並在原告為另一人口交時，輪流以被告丙○○之手
    機在旁拍照，致原告因面貌及口交過程遭人拍攝，益加無法
    反抗，被告乙○○更以右手食指插入原告陰道，前後抽動，
    過程中原告雖一度欲搶回床邊皮包逃離，惟遭二人抓住，被
    告乙○○即持床上枕頭壓住原告，原告恐遭不測，只好屈服
    繼續輪流為被告二人口交直至二人射精為止，二人即以此強
    暴方式，對於原告強制性交得呈。上開犯罪事實，業經鈞院
    刑事庭查明屬實，被告乙○○、賴宥荷遭鈞院刑事庭分別科
    處有期徒刑九年及八年在案。
  (二)又被告乙○○於98年9月13日在網路即時通與原告交談過程
    中，發現原告擔心前開照片遭伊等流出，竟佯稱丙○○要求
    原告需匯款新台幣 (下同)4000 元作為刪除照片之代價，並
    提供其所有台中雙十路郵局帳號00000000000000號帳戶供原
    告匯款轉帳。惟因原告遲未匯款，乙○○即意圖為自己不法
    之所有，分別於98年9月14日至98年9月19日間，以即時通或
    撥打電話之方式，接續對原告恫稱如書狀附件所示之言語，
    致原告心生畏懼。惟因原告於98年9月12日報警後，員警已
    由前開汽車旅館監視器畫面及原告通聯紀錄循線查得被告二
    人身份，並於98年9月19日報請台灣彰化地方法院檢察官核
    發拘票拘提二人，被告乙○○始未得逞，警方並扣得乙○○
    所有郵局存摺1本、所有用以恐嚇原告之電腦主機1台、手機
    1 支（含門號0000000000號SIM卡1張），及被告丙○○所有
    電腦主機1台、所有用以拍攝A女照片之手機1支（含門號
    0000000 000號SIM卡1張）。被告辯稱原告同意援交云云，
    按原告於網路上應徵「外拍和網路麻豆（MODEL）」，被告
    乙○○寄件給原告，表示「可以接受旅拍？1小時750元可以
    過去你那邊都OK」，原告回覆稱：「請問你有拍攝作品相簿
    可看嗎？那要穿什麼服裝和大概拍幾小時」，可見原告確實
    是與被告商談旅拍，而非援交，原告確實是被騙到旅館而遭
    性侵，被告所辯顯非可採，且被告乙○○於刑事偵審中時皆
    已認罪等情。並聲明：1.被告乙○○及賴宥荷應各給付原告
    一百萬元整，及自起訴狀繕本送達翌日起至清償日止，依年
    利率百分之五計算之利息。2.訟費用由被告負擔。3.原告願
    供擔保，請准宣告假執行。
二、被告則以：原告請求之賠償金額過高無法支付等語資為抗辯
    。並聲明：(一)原告及其假執行之聲請均駁回；(二)訴訟費用由
    原告負擔。
三、經查，原告主張之上開事實，為被告所不爭執，且被告因犯
    妨害性自主及恐嚇罪，業經本院98年度訴字第1968號刑事判
    決，被告乙○○因犯妨害性自主及恐嚇罪，分別判處有期徒
    刑9年及1年，被告賴宥荷因犯妨害性自主罪經判處有期徒刑
    8年在案，此有上開刑事判決在卷可稽，是原告之主張堪信
    為真。
四、按不法侵害他人之身體、健康、名譽、自由、信用、隱私、
    貞操，或不法侵害其他人格法益而情節重大者，被害人雖非
    財產上之損害，亦得請求賠償相當之金額，其名譽被侵害者
    ，並得請求回復名譽之適當處分，民法第195條第1項定有明
    文。被告二人以強暴脅迫手段違反原告之意願，不法侵害原
    告之身體、貞操權且情節重大，被告乙○○更以恐嚇方式要
    求原告交付財物，縱實際上尚未散佈其強拍原告之不雅照片
    或取得財物，仍無礙其不法侵害原告自由權之行為，故被告
    乙○○之侵權情節更為重大，又被告等並無財產，雖有薪資
    所得惟現因本案羈押中，已無收入，此有被告之稅務電子閘
    門財產所得調件明細表在卷可稽，核其上開犯行及兩造之社
    會地位、經濟、財產狀況與其他一切情狀，認原告請求被告
    乙○○賠償80萬元、請求被告賴宥荷賠償70萬元之損害為屬
    相當，逾此部分則無理由。
五、從而，原告依民法第一百九十五條第一項侵權行為之規定，
    請求被告乙○○賠償80萬元、請求被告賴宥荷賠償70萬元，
    及均自起訴狀繕本送達被告翌日（即99年1月23日）起至清
    償日止按年息百分之五計算之利息，為有理由，應予准許，
    逾此部分之請求為無理由，應予駁回。
六、原告陳明願供擔保，聲請宣告假執行，經核其勝訴部份，核
    無不合，爰酌定相當擔保金額宣告之，其餘假執行之聲請，
    因訴之駁回而失所附麗，不予准許。
七、結論：本件原告之訴為一部有理由，一部無理由，依民事訴
    訟法第79條、第85條第1項但書、第390條第2項，判決如主
    文。
中    華    民    國    99    年     4    月    30    日
                  民事第一庭    法  官  黃倩玲
以上正本係照原本作成。
如對判決上訴，應於判決送達後20日內向本院提出上訴狀。
中    華    民    國    99    年    4     月    30    日
                                書記官  黃幼華

司法院資訊處製作；財團法人民間司法改革基金會備份。
